【裁判字號】    97,交聲,1837
【裁判日期】    970808
【裁判案由】    交管條例聲異
【裁判全文】
臺灣板橋地方法院交通事件裁定        97年度交聲字第1837號
原處分機關  交通部公路總局臺北區監理所板橋監理站
異  議  人
即受處分人  甲○○
上列異議人因違反道路交通管理處罰條例案件，對於交通部公路
總局臺北區監理所板橋監理站於民國九十七年六月十日所為板監
裁字裁四一－一ＡＢ八四五四九五號裁決處分（原舉發案號：臺
北市政府交通局九十六年十月二十六日北市交停字第一ＡＢ八四
五四九五號），聲明異議，本院裁定如下：
    主  文
異議駁回。
    理  由
一、原處分意旨略以：本件異議人即受處分人甲○○於民國九十
    六年十月二十四日十時五十一分許，因所有車號ＬＬＭ－九
    九五號重型機車，在臺北市○○路一五二號週邊（舉發通知
    單誤載為松江路五二號週邊，經舉發機關函覆更正）劃有紅
    線路段停車經臺北市停車管理處以北市交停字第一ＡＢ八四
    五四九五號舉發違反道路交通管理事件通知單逕行舉發。嗣
    原處分機關乃依道路交通管理處罰條例第五十六條第一項第
    一款之規定，裁處受處分人罰鍰新臺幣（下同）六百元。
二、聲明異議意旨略以：(一)伊所有之車號ＬＬＭ－九九五號重型
    機車本係貼牆平行停放，根本未構成違規行為，惟因政府「
    行政給付」之不足，致伊之機車遭他人隨意挪移，以此責罰
    伊，尚欠公允；(二)原舉發通知單所載違規地點為「松江路五
    二號週邊」，經伊親赴現場查究發現，臺北市○○○路與松
    江路口並無五二號門牌；又裁決書雖經函查原舉發機關後將
    違規地點更正為「松江路一五二號週邊」，惟依異議人所攝
    松江路一五二號現場景觀照片，亦未有與舉發採證照片相符
    之樓梯口場景存在，是原舉發通知單上之違規地點雖經竄改
    為數千公尺遠之一五二號，仍無法掩飾其舉證不足之缺失，
    依此所為之裁決處分，顯有錯誤；(三)依違反道路交通管理事
    件統一裁罰基準及處理細則第五條、行政程序法第六十八條
    第三項之規定，文書應以「掛號」方式郵寄予伊，惟伊自九
    十六年十一月二十二日申訴後，迄至九十七年五月十九日止
    ，均未接獲原舉發機關相關申訴函件，原舉發機關違反文書
    送達之法定程序，延誤伊調閱路口監視影帶之機會，致伊權
    益遭受重大損失，為此聲明異議，請求撤銷原處分云云。
三、按紅實線，設於路側，用以禁止臨時停車，道路交通標誌標
    線號誌設置規則第一百四十九條第一項第一款第五目定有明
    文；次按汽車駕駛人停車時，在禁止臨時停車處所停車者，
    處新臺幣六百元以上一千二百元以下罰鍰，道路交通管理處
    罰條例第五十六條第一項第一款亦有明文。
四、異議人於九十六年十月二十四日十時五十一分許，因所有車
    號ＬＬＭ－九九五號重型機車，在臺北市○○路一五二號週
    邊（舉發通知單誤載為松江路五二號週邊，經舉發機關函覆
    更正）劃有紅線路段停車，經臺北市停車管理處開單逕行舉
    發，有臺北市政府交通局九十六年十月二十六日北市交停字
    第一ＡＢ八四五四九五號舉發違反道路交通管理事件通知單
    一紙暨採證照片一幀在卷可稽。經查：
  (一)異議人雖辯稱機車係遭他人搬移至採證照片所顯示之位置，
    然異議人卻未就此抗辯提出目擊證人或其他有利事證供本院
    調查、審酌，本院自難單憑異議人前揭片面辯解，即逕認本
    件違規不可歸責於異議人。況異議人於聲明異議狀內自陳「
    伊所有之車號ＬＬＭ－九九五號重型機車本係貼牆平行停放
    」云云。惟按道路交通標誌標線號誌設置規則第一百六十八
    條（或一百六十九條）規定：禁止（臨時）停車線，用以指
    示禁止（臨時）停車路段，以劃設於道路緣石正面及頂面為
    原則，無緣石之道路得標繪於路面上，距路面邊緣以三０公
    分為度。故依前述原則繪之禁止（臨時）停車標線，其禁停
    路段並無左右內外之分（交通部九十年八月十三日（九０）
    交路字第００八七四五號函示可資參照），是本件縱異議人
    確能證明其機車係遭他人搬移，揆諸前開說明，該機車原停
    放位置亦屬「在劃有紅線路段停車」之違規行為。從而，無
    論異議人能否舉證機車係遭他人搬移，其均有「在劃有紅線
    路段停車」之違規事實存在。至於異議人所述違規地點有誤
    ，惟本件裁決書既係記載「臺北市○○路一五二號週邊」，
    顯見並非僅限於臺北市○○路一五二號前，且依本件舉發採
    證照片所示，異議人確有在「在劃有紅線路段停車」之違規
    行為甚明，是自不影響本件異議人違規事實之認定，亦不影
    響本件處分之意旨與結論，殊無據此撤銷原處分之必要，附
    此敘明。
  (二)另異議人辯稱：依違反道路交通管理事件統一裁罰基準及處
    理細則第五條、行政程序法第六十八條第三項之規定，文書
    應以「掛號」方式郵寄予伊，伊迄至九十七年五月十九日止
    ，均未接獲原舉發機關相關申訴函件，原舉發機關違反文書
    送達之法定程序，延誤伊調閱路口監視影帶之機會，致伊權
    益遭受重大損失云云。惟按行政程序法第六十八條第三項但
    書規定須以「掛號」為送達方式者，以文書內容對人民權利
    義務有重大影響者為限，查本件原舉發機關或原處分機關之
    函覆，僅係將申訴結果函知異議人，未對異議人日後聲明異
    議之權利或其法律上利益產生影響，自非屬行政程序法第六
    十八條第三項但書規定之情形，是異議人前開辯解，不足採
    信。又異議人於接獲舉發通知單後，當可自行決定是否搜集
    對己有利之事證，異議人既未積極為前開行為，怠於維護己
    身權益，自不得於事後謂原舉發機關違反文書送達之法定程
    序，延誤其調閱路口監視影帶之機會，致其權益遭受重大損
    失。
五、綜上所述，本件異議人前開違規事實，事證明證，原處分機
    關依道路交通管理處罰條例第五十六條第一項第一款規定裁
    處罰鍰六百元，核無違誤。本件異議人之異議為無理由，應
    予駁回。
據上論斷，應依道路交通案件處理辦法第十九條，裁定如主文。
中    華    民    國    97    年    8     月    8     日
                      交通法庭  法  官  王士珮
以上正本證明與原本無異
如不服本裁定應於送達後五日內向本院提出抗告狀
                                書記官  郭晉良
中    華    民    國    97    年    8     月    8     日


司法院資訊處製作；財團法人民間司法改革基金會備份。
